臺灣板橋地方法院交通事件裁定　　　　　　　　　　九十年度交聲字第一一一八號
　　原處分機關　交通部公路局臺北區監理所板橋監理站
　　異　議　人
　　即受處分人　甲○
右列異議人即受處分人因違反道路交通管理處罰條例案件，對於交通部公路局臺北區
監理所板橋監理站中華民國九十年十月二十六日所為之處分（原處分案號：板監三字
第裁四一—三一一０八五號），聲明異議，本院裁定如左：
    主  文
異議駁回。
    理  由
一、本件異議意旨略以：對於臺北縣警察局於民國（下同）八十八年九月二十四日舉
    發異議人即受處分人甲○違反道路交通管理事件 (87)北縣警交乙字第０三一一
    ０八五號，其舉發違規事實為酒精濃度過量，與事實不符，請調閱原罰單，其酒
    測值有問題，立法院當時有質疑酒精含量二以下有誤差，伊懷疑其酒測之正確性
    ，違規時間是在八十八年，處罰應該適用舊法，且伊沒有收到違規通知單，不服
    監理站之裁決理由，爰聲明異議。
二、按汽車駕駛人飲酒後其吐氣所含酒精成分超過每公升零點二五毫克以上者，不得
    駕車。汽車駕駛人，駕駛汽車酒精濃度過量者，處新台幣六千元以上一萬二千元
    以下罰緩，並當場禁止其駕駛及吊扣其駕駛執照六個月。修正前道路交通安全規
    則第一百十四條第二款、修正前道路管理處罰條例第三十五條第一項第一款分別
    定有明文。
三、經查，本件異議人即受處分人甲○於八十八年九月二十四日凌晨零時四十五分許
    ，駕駛車號ＡＪＪ—九四七號重型機車，行經臺北縣中和市○○路○段一三一號
    巷口時，遇警攔檢，經員警以酒測器測試其吐氣所含酒精濃度每公升達零點四七
    毫克之事實，有卷附臺北縣警察局八十八年九月二十四日 (87)北縣警交乙字第
    ０三一一０八五號舉發違反道路交通管理事件通知單及該酒精測試值各一紙可稽
    。異議人於本院調查時雖辯稱僅喝了二杯啤酒且對於酒精測試值立法院當時有質
    疑酒精含量二以下有誤差云云，然未能舉出積極證據以實其說，且其酒精測試結
    果其酒精濃度每公升達零點四七毫克遠超過法定最低標準每公升零點二五毫克，
    縱使酒測於實際有所誤差，應不至於誤差將近二倍之多，是其空言辯解實無由採
    信。第查，「對於違反道路交通管理處罰條例之行為，應按其違反條款規定之受
    處罰對象，填製舉發違反道路交通管理事件通知單，並於被通知人欄內予以勾記
    ，其通知聯依下列規定辦理：一、當場舉發者，被查獲之行為人為受處分人時，
    駕駛人姓名欄，應註明其姓名後，交付該行為人簽名或蓋章收受之；拒絕簽章者
    ，並記明其事由，視為已收受．．．」，八十九年十二月五日修正前違反道路交
    通管理事件統一裁罰標準及處理細則第十一條第一款定有明文，而本件異議人既
    於舉發違反道路交通管理事件通知單上拒絕簽章，並由員警記明於其上，則依前
    開規定應視為已收受，自無庸再予送達通知異議人。綜上所述，本件異議人酒精
    濃度過量之違規事實應堪認定，從而原處分機關據以援引修正前道路交通安全規
    則第一百十四條第二款及修正前之道路交通管理處罰條例第三十五條第一項第一
    款規定，裁處罰鍰新台幣一萬二千元，並吊扣駕駛執照六個月，於法尚無不合，
    本件異議為無理由，應予駁回。
四、據上論結，應依道路交通案件處理辦法第十九條，裁定如主文。
中      華      民      國      九十一     年     四     月      四     日
                                  臺灣板橋地方法院交通法庭
                                      法  官  陳  靜  茹
右正本證明與原本無異
如不服本裁定應於送達後五日內向本院提出抗告狀
                                      書記官  廖  美  紅
中      華      民      國      九十一     年     四     月      九     日
